臺灣臺南地方法院刑事判決
109年度簡上字第372號
上  訴  人  
即  被  告  吳欣穎




上列上訴人即被告因竊盜案件，不服本院中華民國109年11月4日
109年度簡字第3339號第一審刑事簡易判決（聲請簡易判決處刑
案號：109年度偵字第17912號），提起上訴，本院管轄之第二審
合議庭判決如下：
    主  文
原判決撤銷。
吳欣穎犯竊盜罪，處罰金新臺幣貳仟元，如易服勞役，以新臺幣
壹仟元折算壹日。緩刑貳年。
    事實及理由
一、本案經本院審理結果，認第一審判決除量刑外，認事及用法
    均無不當，應予維持，另證據部分增列「被告吳欣穎於本院
    審理時之自白」（簡上卷第149頁），其餘均引用第一審簡
    易判決書記載之事實及證據（如附件）。
二、被告上訴意旨略以：我想要與告訴人和解賠償其損失，請求
    從輕量刑等語。
三、撤銷改判及科刑審酌之理由：
㈠、原審據以論處被告罪刑，固非無見。惟按量刑之輕重，雖屬
    事實審法院得依職權自由裁量之事項，然仍應受比例原則及
    公平原則之限制，否則其判決即非適法。刑事審判旨在實現
    刑罰權分配的正義，故法院對有罪被告之科刑，應符合罪刑
    相當之原則，使輕重得宜，罰當其罪，以契合社會之法律感
    情，此所以刑法第57條明定科刑時應審酌一切情狀，尤應注
    意該條各款所列事項以為科刑輕重之標準，又其中第10款所
    稱犯罪後之態度，包括行為人犯罪後，有無悔悟而力謀恢復
    原狀，或與被害人和解，賠償損害等情形而言。經查，被告
    於原審判決後，業與告訴人成立調解，賠償告訴人損失新臺
    幣（下同）2000元，告訴人亦表示願意原諒被告，請求本院
    從輕量刑或給予緩刑宣告之機會等情，有本院民國110年2月
    1日調解筆錄在卷可參（簡上卷第79至80頁），足認被告犯
    後確有悔悟，且力謀恢復原狀、賠償告訴人所受損害，可認
    原審量刑之基礎已有變異，被告犯後態度尚佳，應為更有利
    於被告之認定。原審未及審酌上情，致對被告量刑失之過重
    ，被告據此提起上訴，確有理由。又原審判決諭知沒收被告
    未扣案之犯罪所得部分，亦因前述業已調解成立、賠償損害
    等情而容有未洽（詳後述），應由本院撤銷改判。
㈡、爰以行為人之責任為基礎，審酌被告不思正當途徑獲取財物
    ，竟恣意竊取賣場之商品，造成賣場財產損失，所為實有不
    該。惟念其本案所竊商品為杜老爺牌冰淇淋2件、明治牌蘭
    姆葡萄冰、牛奶巧酥冰各1件及善美牌香草捲1件，總價約51
    5元，且被告犯後已坦承犯行，並賠償告訴人損失2000元而
    與告訴人成立調解，其犯罪所生危害已有相當程度之減輕，
    及考量告訴人表示原諒被告，被告於審理時自陳:五專畢業
    之教育程度，離婚，無子女，無業，雙親離異，父親已80歲
    ，母親在外工作，其現與父親同住，每月由父親給予1000至
    2000元零用錢之家庭生活狀況等一切情狀，量處如主文第2
    項所示之刑，並諭知如易服勞役之折算標準。
四、被告前因妨害名譽案件，經判處有期徒刑2月、2月，並定應
    執行有期徒刑3月確定，於103年10月30日易科罰金執行完畢
    ，5年內未曾因故意犯罪受有期徒刑以上刑之宣告，有臺灣
    高等法院被告前案紀錄表在卷可佐。茲念被告因一時失慮而
    觸法，犯後坦承犯行，足徵悔意，且已與告訴人達成調解，
    賠償損害，信其經此偵審及科刑教訓，應知所警惕，應無再
    犯之虞，本院因認被告所宣告之刑以暫不執行為適當，爰併
    宣告緩刑2年，以啟自新。
五、被告本件所竊得之杜老爺牌冰淇淋2件、明治牌蘭姆葡萄冰
    、牛奶巧酥冰各1件及善美牌香草捲1件，固均屬於被告之犯
    罪所得，惟被告業與告訴人以賠償金錢損失之方式達成調解
    ，給付告訴人2000元，參酌刑法第38條之1第5項優先保障被
    害人因犯罪所生之求償權之立法意旨，及被告之賠償金額已
    逾其實際之犯罪所得價值，倘再就其犯罪所得宣告沒收或追
    徵，容有過苛之虞，爰依刑法第38條之2第2項規定，不予宣
    告沒收。
據上論斷，應依刑事訴訟法第455條之1第1項、第3項、第369條
第1項前段、第364條、第373條、第299條第1項前段，刑法第320
條第1項、第42條第3項前段、第74條第1項第2款，刑法施行法第
1條之1第1項，判決如主文。　　
本案經檢察官周文祥聲請簡易判決處刑，檢察官鄭聆苓到庭執行
職務。
中    華    民    國   110    年    8    月    27    日
                  刑事第十五庭  審判長法  官  張婉寧
                                      法  官  黃鏡芳
　　　　　　　　　　　　　　　　　　　法  官  陳嘉臨 
以上正本證明與原本無異。
不得上訴。
　　　　　　　　　　　　　　　　　　　書記官　楊意萱　　
中　　華　　民　　國　　110 　年　　8 　　月　　27　　日
附錄法條:
中華民國刑法第320條第1項
意圖為自己或第三人不法之所有，而竊取他人之動產者，為竊盜
罪，處5年以下有期徒刑、拘役或50萬元以下罰金。